ALDENICE SILVA TABOSA

Solteira. 35 anos

Rua Japão, №181 – Moreno - PE. Fone: (81) 98888-6887 / 99888.6209 Email: aldasilvavendas@gmail.com

Objetivo: Em busca de uma oportunidade de trabalho em uma empresa que possibilite aprendizado, crescimento, valorização pessoal.

Síntese das qualificações

08 anos de experiência em linha de montagem de equipamentos eletrônicos. Experiência na área comercial em empresas dos segmentos de informática. Gestão de fidelização de clientes, conhecimento em Produtos de informática. Conhecimento e habilidade em Pacote Office (Word, Excel, Power Point, Outlook).

Formação acadêmica

Graduação: Marketing Entidade: IBGM.

Principais cursos complementares

Curso: Estratégias de Negociação e Fechamento de Negócios

Entidade: SENAC

Experiência Profissional

2015 até o presente momento- New Print Informática

Cargo: Vendedora Interna;

Atribuições: Vendas por telefone de equipamentos de informática e suprimentos de informática; Prospecção de novos clientes, manutenção da carteira de clientes Corporativos ativos, reativação de inativos, negociação e fechamento da venda. Realização de cobranças, envio de títulos vencidos; Acompanhamento de pós-venda.

2011 a 2013- Id Informática Comércio e Serviços Ltda

Cargo: Consultora de vendas;

Atribuições: Vendas por telefone de equipamentos de informática num geral (desktops, notebooks, monitores, etc.), Prospecção de Clientes; Negociação e fechamento da venda; Atendimento a clientes Corporativos; Realização e acompanhamento de pós-vendas; Elaboração de proposta e acompanhamento de clientes; Realização de cobranças e envio de títulos vencidos.

2009 a 2011- Elcoma Componentes Mat. Elet. Ltda

Cargo: Vendedora Interna;

Atribuições: Vendas por telefone de equipamentos de informática num geral (desktops, notebooks, monitores, etc.), Prospecção de Clientes; Negociação e fechamento da venda; Atendimento a clientes Corporativos e revendas; Realização e acompanhamento de pós-vendas; Elaboração de proposta e acompanhamento de clientes; Realização de cobranças e envio de títulos vencidos;

Cargo: Operadora de produção;

Atribuições: Linha de montagem de produção para equipamento eletrônico. Atividade de finalização do processo; Máximo de atenção e agilidade durante o processo.

2001 a 2003- Philips do Brasil Ltda Cargo: Operadora de Produção;

Atribuições: Linha de montagem de produção de equipamento eletrônico.